# 关于预计负债的确认条件

提问人：jxq425 时间：2015-06-19 20:49:57
准则里说关于预计负债的确认条件 ，与或有事项相关的义务同时满足下列条件的，应当确认为预计负债：该义务是企业承担的现时义务；履行该义务很可能导致经济利益流出企业；该义务的金额能够可靠地计量。
关于该义务金额能够可靠地计量这个条件不是本身就跟或有事项的定义冲突吗？ 比如说打一个官司或者投资者集体诉讼，只要这个官司可能会输，就应该要做预计负债了，那难道只要律师说赔偿金额无法估计就可以不确认预计负债吗？本来就是个不确定的事项，咋可靠计量呢？

回答人：chenyiwei
“可靠计量”的意思，参考《企业会计准则第 22 号——金融工具确认和计量》第五十五条规定，满足下列条件之一的，可视为该预计负债的价值能够可靠计量： （一）该预计负债最佳估计数的变动区间很小。 （二）该预计负债最佳估计数的变动区间内，各种用于确定其计量金额的概率能够合理地确定。